臺灣高等法院刑事判決　　　　　　　　100年度上易字第538號
上　訴　人
即　被　告　陳鼎政
上列上訴人因竊盜案件，不服臺灣桃園地方法院99年度易字第71
9號，中華民國100年1月6日第一審判決（起訴案號：臺灣桃園地
方法院檢察署99年度速偵字第132 號），提起上訴，本院判決如
下：
    主  文
上訴駁回。
    理  由
一、按依刑事訴訟法第350條、第361條、第362條、第367條規定
    ，不服地方法院之第一審判決而上訴者，須提出上訴書狀，
    並應敘述具體理由，為上訴必備之程式；其所提出之書狀未
    敘述上訴理由，或僅曾以言詞陳述上訴理由者，均應於上訴
    期間屆滿後20日內補提理由書於第一審法院。第一審法院經
    形式審查，認逾期未補提上訴理由者，應定期間先命補正；
    逾期未補正者，為上訴不合法律上之程式，應以裁定駁回。
    倘已提出上訴理由，但所提非屬具體理由者，則由第二審法
    院以上訴不合法律上之程式，判決駁回。而所謂具體理由，
    必係依據卷內既有訴訟資料或提出新事證，指摘或表明第一
    審判決有何採證認事、用法或量刑等足以影響判決本旨之不
    當或違法，而構成應予撤銷之具體事由，始克當之（例如：
    依憑證據法則具體指出所採證據何以不具證據能力，或依憑
    卷證資料，明確指出所為證據證明力之判斷如何違背經驗、
    論理法則）；倘僅泛言原判決認定事實錯誤、違背法令、量
    刑失之過重或輕縱，而未依上揭意旨指出具體事由，或形式
    上雖已指出具體事由，然該事由縱使屬實，亦不足以認為原
    判決有何不當或違法者（例如：對不具有調查必要性之證據
    ，法院未依聲請調查亦未說明理由，或援用證據不當，但除
    去該證據仍應為同一事實之認定），皆難謂係具體理由，俾
    與第二審上訴制度旨在請求第二審法院撤銷、變更第一審不
    當或違法之判決，以實現個案救濟之立法目的相契合，並節
    制濫行上訴（最高法院97年度台上字第892 號、97年度台上
    字第1402號、98年度台上字第2133號、98年度台上字第2158
    號、98年度台上字第2189號、98年度台上字第2204號、98年
    度台上字第4122號、98年度台上字第4196號、98年度台上字
    第4225號、98年度台上字第4238號、98年度台上字第4304號
    、98年度台上字第4468號、98年度台上字第4476號、99年度
    台上字第482 號、99年度台上字第870 號、99年度台上字第
    884 號、99年度台上字第987 號、99 年 度台上字第1209號
    、99年度台上字第1220號、99年度台上字第1318號、99年度
    台上字第7556號等判決意旨參照）。又原審法院對上訴書狀
    有無記載理由，為形式上之審查，認有欠缺，且未據上訴人
    自行補正者，固應定期間先命補正。然上訴理由是否具體，
    依96年7 月4 日刑事訴訟法第361 條修正理由三之說明，屬
    第二審法院審查範圍，不在命補正之列。
二、本件原審依憑上訴人即被告陳鼎政於警詢、偵查及原審審理
    時之自白、被害人葉日標於警詢之證述、查扣之扳手4 支、
    鐵鎚1 支及鉗子1 支、桃園縣政府警察局大園分局扣押筆錄
    、扣押物品目錄表、贓物認領保管單、現場照片、暨本院被
    告前案紀錄表等，認定陳鼎政前於民國98年間，因幫助詐欺
    案件，經臺灣桃園地方法院以98年度桃簡字第1358號判決判
    處有期徒刑3 月確定，於99年2 月5 日縮刑期滿執行完畢，
    詎其猶不知悔改，竟意圖為自己不法之所有，基於竊盜之犯
    意，於99年4 月15日下午4 時許，在桃園縣大園鄉五權村11
    鄰大埔31號旁之鐵皮屋內，持客觀上足對人之生命、身體、
    安全構成威脅，具有危險性之兇器扳手4 支、鐵鎚1 支及鉗
    子1 支，竊取葉日標所有且放置於上開鐵皮屋內之耕耘機後
    段鋼刀共20公斤 (價值新台幣2 萬元)得 手後，即為警查獲
    並扣得其所有供本件竊盜所用之扳手4 支、鐵鎚1 支及鉗子
    1 支。適用刑法第321 條第1 項第3 款、第47條第1 項、第
    38條第1 項第2 款，論處陳鼎政攜帶兇器竊盜，累犯，處有
    期徒刑7 月；扣案之扳手4 支、鐵鎚1 支及鉗子1 支均沒收
    。從形式上觀察，尚無違誤或不當。
三、上訴意旨略以：上訴人於99年4 月15日下午4 時許，在桃園
    縣大園鄉五權村11鄰大埔31號，見該處無人，又散布雜草、
    廢棄物，上訴人見無人持有之物品，臨時起意加以拾取；縱
    仍構成犯罪，也是一般普通竊盜罪；原審卻以加重竊盜罪論
    處，影響上訴人權益甚鉅云云。第按：證據之取捨及證據之
    證明力如何，由事實審法院自由判斷，此項自由判斷職權之
    行使，倘係基於日常生活經驗所得之定則者，即屬合於經驗
    法則。若本於理則上當然之定則所為之論斷，即為合乎論理
    法則，均不容任意指摘為違法或不當（最高法院30年上字第
    597 號判例、91年度台上字第2395號、87年度台上字第2168
    號、85年度台上字第4531號、83年度台非字第318 號、83年
    度台上字第1008號等判決可資參照）。經查：原審認定被告
    確有原判決事實欄所載之犯行，已依憑上揭證據逐一敘明，
    俱有卷內證據可資覆按，核無任何憑空推論之情事，所為論
    斷，亦與經驗法則、論理法則，均屬無違。又攜帶兇器竊盜
    ，祇須行竊時攜帶具有危險性之兇器為已足，並不以攜帶之
    初有行兇之意圖為必要；而此所謂兇器，其種類並無限制，
    凡客觀上足對人之生命、身體、安全構成威脅，具有危險性
    之兇器均屬之（最高法院62年度台上字第2489號、79年台上
    字第5253號等判例參照）。被告行竊時既攜帶客觀上足對人
    之生命、身體、安全構成威脅，具有危險性之扳手4 支、鐵
    鎚1 支及鉗子1 支，原判決論以刑法第321 條第1 項第3 款
    攜帶兇器竊盜罪，於法洵無不合。縱覈被告上訴理由，無非
    翻異前供，改口辯稱所為係拾取無主物，及縱然成罪，亦僅
    該當於普通竊盜罪云云。非唯與其歷次之自白鑿枘不入，亦
    非依據卷內資料或提出新事證，指摘原判決有何採證、認事
    、用法或量刑等足以影響原判決本旨之不當或違法。衡以首
    開規定及說明，被告不服原判決提起上訴，並未提出合於刑
    事訴訟法第361條第2項規定之具體理由，與未提出具體理由
    無異，其上訴不合法律上之程式，爰不經言詞辯論，予以駁
    回。
據上論結，應依刑事訴訟法第367條前段、第372條，判決如主文
。
中    華    民    國   100    年    3     月    11    日
                刑事第十二庭審判長法  官   蔡永昌
                                  法  官   王美玲
                                  法  官   蔡新毅
以上正本證明與原本無異。
不得上訴。
                                  書記官   賴立旻
中    華    民    國   100    年    3     月    14    日